臺灣臺中地方法院刑事判決　　　　　　 100年度訴字第1488號
公　訴　人　臺灣臺中地方法院檢察署檢察官
被　　　告　THURACHAI.
選任辯護人　石娟娟律師
上列被告因毒品危害防制條例等案件，經檢察官提起公訴（100
年度偵字第2872、2875、2876、2877、2878、4527、4528、4529
、4530、4531、5338、7085、7086、9134號），本院判決如下：
    主  文
THURACHAI SOMSRI（中文譯名：涂瑞才）犯如附表所示之罪，各
處如附表所示之刑（含主刑及從刑）。應執行有期徒刑柒年，扣
案之分裝袋壹包、電子磅秤壹臺，均沒收；未扣案販賣第二級毒
品罪所得新臺幣萬陸仟貳佰元沒收，如全部或一部不能沒收時
，以其財產抵償之。
    犯罪事實
一、THURACHAI SOMSRI（中文譯名：涂瑞才；下稱涂瑞才）明知
    甲基安非他命係屬毒品危害防制條例第2 條第2 項第2 款所
    公告列管之第二級毒品，不得非法持有、販賣，竟基於販賣
    第二級毒品甲基安非他命以營利之犯意，分別於附表編號1
    至11所示之時間、地點，將甲基安非他命販賣予NATHONGTHO
    M SURASAK （中文譯名：蘇拉撒；下稱蘇拉撒）共11次，每
    次所得財物從新臺幣（下同）1200元至6000元不等，共計牟
    取3 萬6200元之不法所得，其各次販賣甲基安非他命之時間
    、地點、方法、數量及所得財物等，均詳如附表編號1 至11
    所示。嗣於100 年1 月27日上午8 時30分許，為警持本院核
    發之搜索票，前往其位於臺中市○○區○○路198-4 號5 樓
    住處執行搜索，並扣得其所有安非他命殘渣袋1 袋、吸管刮
    勺2 支、玻璃製吸食器1 個、電子磅秤1 臺、記事本2 本、
    分裝袋1 包及行動電話3 支（各含門號0000000000號、0000
    000000號、0000000000號SIM 卡1 枚）。
二、案經臺灣臺中地方法院檢察署檢察官指揮臺中市政府警察局
    移送及法務部矯正署臺中看守所告發臺灣臺中地方法院檢察
    署檢察官偵查起訴。
    理    由
壹、證據能力方面：
一、按被告以外之人於偵查中向檢察官所為之陳述，除顯有不可
    信之情況者外，得為證據，刑事訴訟法第159 條之1 第2 項
    定有明文。依現階段刑事訴訟法之規定，檢察官代表國家偵
    查犯罪、實施公訴，必須對於被告之犯罪事實負舉證之責，
    依法有訊問被告、證人及鑑定人之權，證人、鑑定人且須具
    結，實務運作上，偵查中檢察官向被告以外之人所取得之陳
    述，原則上均能遵守法律規定，不致違法取供，其可信性極
    高。又刑事訴訟法並無檢察官於偵查中訊問證人時，應予被
    告詰問機會之規定，故證人於檢察官偵查中訊問時未經被告
    進行詰問，仍有證據能力（最高法院96年度台上字第2786號
    判決意旨參照）。查本件證人蘇拉撒、李繼祖、李啟緯於檢
    察官訊問時所具結之證詞，均未見有受任何不當外力之干擾
    或為檢察官於偵查時不法取供，被告涂瑞才及其辯護人於本
    院審理時亦未主張檢察官有何違背法定程序而對上開證人非
    法取供之情形，則依前揭說明，上開證人蘇拉撒、李繼祖、
    李啟緯於檢察官訊問時具結所為之陳述，均有證據能力。
二、通訊監察錄音之譯文，僅屬依據監聽錄音結果予以翻譯之文
    字，固具文書證據之外觀，但實際上仍應認監聽所得之錄音
    帶或光碟，始屬調查犯罪所得之證物，乃係刑事訴訟法第16
    5 條之1 第2 項所稱之證物，如其蒐證程序合法，並經合法
    調查，自具證據能力。因此檢察官如提出通訊監察錄音之譯
    文為其證據方法，實乃以其監聽所得之錄音帶或光碟，為調
    查犯罪所得之證物，法院本應依刑事訴訟法第165 條之1 所
    列之方法調查，以判斷該錄音帶或光碟是否與通訊監察錄音
    之譯文相符。而監聽錄音製作之譯文，雖通常為偵查犯罪機
    關單方面製作，然若被告或訴訟關係人對其真實性並無爭執
    ，經法院於審判期日提示譯文供當事人辨認、表示意見並為
    辯論者，程序自屬適法（最高法院95年度臺上字第295 號、
    94年度臺上字第4665號、第1270號、93年度臺上字第6510號
    判決意旨參照）。即警察機關對犯罪嫌疑人依法監聽電話所
    製作之通訊監察紀錄譯文，實乃該監聽電話錄音之派生證據
    ，是倘係公務員依法定程序而取得，被告或訴訟關係人就其
    真實性復無爭執，法院並曾依刑事訴訟法第165 條第1 項規
    定，踐行證據調查之法定程序，向被告宣讀或告以要旨，則
    其自得採為認定被告有罪之基礎，而有證據能力。本件卷附
    門號0000000000號、0000000000號行動電話通訊監察譯文，
    係依合法核發之通訊監察書而為實施，且其各該監聽期間、
    監聽電話號碼悉與通訊監察書所核准之範圍相符，有本院99
    年聲監字第2045號、100 年度聲監字第60號通訊監察書暨電
    話附表各1 份附卷可稽（見警A1卷第107 至111 頁），該等
    通訊監察所取得之證據資料經警製作為譯文後，復業經本院
    踐行證據調查之法定程序，於審判期日向被告宣讀或告以要
    旨，而被告及其辯護人均表示沒有意見，且被告辯護人更具
    狀明示不爭執其證據能力，揆諸上開說明，卷附通訊監察譯
    文自亦有證據能力。
三、證據能力乃證據資料容許為訴訟上證明之資格，屬證據形式
    上之資格要件；至證據之證明力，則為證據之憑信性及對於
    待證事實實質上之證明價值。證據資料必須具有證據能力，
    容許為訴訟上之證明，並在審判期日合法調查後，始有證明
    力可言，而得為法院評價之對象。另修正後刑事訴訟法第15
    9 條之4 規定，可作為證據之文書有：一、除顯有不可信之
    情況外，公務員職務上製作之紀錄文書、證明文書。二、除
    顯有不可信之情況外，從事業務之人於業務上或通常業務過
    程所須製作之紀錄文書、證明文書。三、除前二款之情形外
    ，其他於可信之特別情況下所製作之文書。而該法條第二款
    所稱從事業務之人於業務上或通常業務過程所須製作之紀錄
    文書、證明文書，因係於通常業務過程不間斷、有規律而準
    確之記載，且大部分紀錄係完成於業務終了前後，無預見日
    後可能會被提供作為證據之不實登載動機，不實之可能性小
    ，除非該等紀錄文書或證明文書有顯然不可信之情況，否則
    有承認其為證據之必要；因此，採取上開文書作為證據，應
    注意該文書之製作，是否係於例行性之業務過程中，基於觀
    察或發現而當場或即時記載之特徵。經查，卷附之電話門號
    0000000000號電話之通聯紀錄資料（見100 年度偵字第2875
    號偵查卷﹝下稱偵D2卷﹞第91至96），本係由各該電信業者
    為計算電話通話費用，而以電信業者管控中之電腦設備逐筆
    紀錄通話門號之通話日期、時間長短、通話對方門號等。則
    上開門號通聯紀錄資料，顯非為訴訟上之特定目的而製作，
    而係屬於通常業務過程中不間斷的有規律記載，是其記載者
    ，不具有個案性質，自係屬於從事業務之人於業務上或通常
    業務過程所須製作之紀錄文書，經查亦無顯不可信之情況，
    上開電話號碼為0000000000號行動電之通聯紀錄，應具有證
    據能力。
四、末按被告以外之人（包括證人、鑑定人、告訴人、被害人及
    共同被告等）於審判外之陳述雖不符刑事訴訟法第159 條之
    1 至之4 等4 條之規定，而經當事人於審判程序同意作為證
    據，法院審酌該言詞陳述或書面陳述作成時之情況，認為適
    當者，亦得為證據；當事人、代理人或辯護人於法院調查證
    據時，知有刑事訴訟法第159 條第1 項不得為證據之情形，
    而未於言詞辯論終結前聲明異議者，視為有前項之同意，同
    法第159 條之5 定有明文。立法意旨在於傳聞證據未經當事
    人之反對詰問予以核實，原則上先予排除。惟若當事人已放
    棄反對詰問權，於審判程序中表明同意該等傳聞證據可作為
    證據；或於言詞辯論終結前未聲明異議，基於尊重當事人對
    傳聞證據之處分權，及證據資料愈豐富，愈有助於真實發見
    之理念，且強化言詞辯論主義，使訴訟程序得以順暢進行，
    上開傳聞證據亦均具有證據能力。查檢察官、被告及辯護人
    對於本案卷內其餘相關供述之證據能力均表示不爭執（見本
    院卷(一)第198 頁、本院卷(二)第93頁），且檢察官、被告及辯
    護人就上述證據資料，並未就有合於刑事訴訟法第159 條第
    1 項不得為證據之情形於本院言詞辯論終結前聲明異議，而
    上述證人之證述、文書卷證資料亦經本院於審理期日逐一提
    示、朗讀，並告以要旨，本院復審酌相關證人證述筆錄製成
    、文書卷證資料取得，並無證據顯示有何違背程序規定情事
    ，依據上述之說明，均應具有證據能力。
五、又傳聞法則乃對於被告以外之人於審判外之言詞或書面陳述
    而為之規範，本案判決以下所引用之非供述證據，無刑事訴
    訟法第159 條第1 項規定傳聞法則之適用，經本院於審理時
    依法踐行調查證據程序，檢察官及被告均不爭執各該證據之
    證據能力，且與本案待證事實具有自然之關聯性，亦查無依
    法應排除其證據能力之情形，依法自得作為證據。
貳、實體方面：
一、認定犯罪事實所憑之證據及認定之理由：
  (一)上揭詳如附表編號1 至11所載，被告涂瑞才基於意圖營利之
    各別犯意，以上開門號0000000000號行動電話作為工具，而
    將第二級毒品甲基安非他命分別販賣予蘇拉撒共11次，合計
    得款3 萬6200元之事實，業據被告涂瑞才於警詢、偵查中及
    本院審理時均供承不諱（見100 年度偵字第2876號偵查卷(二)
    ﹝下稱偵A3卷﹞第256 至262 頁、第297 至301 頁背面、偵
    D2卷第124 至126 頁、本院卷(一)69至70頁、第196 頁），核
    與證人蘇拉撒、李繼祖、李啟緯於偵查中供證之情節相符，
    （見偵D2卷第103 至107 頁、第115 至120 頁、偵A3卷第49
    7 至505 頁、100 年度偵字第2872號偵查卷(二)﹝偵B3卷﹞第
    378 至381 之1 頁），並有被告涂瑞才使用上開門號000000
    0000號行動電話與蘇拉撒持用之門號0000000000號行動電話
    之通聯調閱查詢明細（見偵D2卷第91至96頁）、李繼祖與李
    啟緯分別持用之門號0000000000號、0000000000號行動電話
    通訊監察譯文（見偵A3卷第261 至266 頁），及本院100 年
    度聲搜字第355 號搜索票、臺中市政府警察局搜索、扣押筆
    錄、臺中市政府警察局刑警大隊扣押物品目錄表（見偵A3卷
    第269 至272 頁）各1 份附卷可稽，此外，復有被告持供前
    開販賣甲基安非他命使用之插用門號0000000000號SIM 卡之
    行動電話1 支、電子磅秤1 臺及分裝袋1 包扣案可資佐證，
    足認被告所為不利於己之自白，核與事實相符，均堪採信。
  (二)按販賣毒品之所謂販賣行為，須行為人主觀上有營利意圖，
    且客觀上有販入或賣出毒品行為，即足構成，至於實際上是
    否已經獲利，則非所問；必也始終無營利之意思，而以原價
    或低於原價有償讓與他人，方難謂為販賣行為，而僅得以轉
    讓罪論處（參照最高法院93年度臺上字第1651號判決要旨）
    。又販賣甲基安非他命本無一定價格，各次買賣之價格，當
    亦各有差異，隨供需雙方之資力、關係之深淺、需求之數量
    、貨源之充裕與否、販賣者對於資金之需求如何即殷切與否
    ，以及政府查緝之態度，進而為各種不同之風險評估，而為
    機動性之調整，是其價格標準，自非一成不變，且販賣者從
    各種「價差」或「量差」或係「純度」謀取利潤方式，或有
    差異，然其所圖利益之非法販賣行為目的，則屬相同，並無
    二致。再按販賣毒品之所謂販賣行為，係行為人基於營利之
    目的，而販入或賣出毒品而言。販賣毒品者，其主觀上須有
    營利之意圖，且客觀上有販賣之行為，即足構成，至於實際
    上是否已經獲利，則非所問。即於有償讓與他人之初，係基
    於營利之意思，並著手實施，而因故無法高於購入之原價出
    售，最後不得不以原價或低於原價讓與他人時，仍屬販賣行
    為。再衡諸毒品甲基安非他命量微價高，且依一般社會通念
    以觀，販賣行為在通常情形下均係以牟利為其主要誘因及目
    的，從而，舉凡其有償交易，除足反證其確另基於某種非圖
    利本意之關係外，通常尚難因無法查悉其販入價額作為是否
    高價賣出之比較，諉無營利之意思，阻卻販賣犯行之追訴。
    本件被告平日即有施用甲基安非他命之行為，業據其於警詢
    時供承在卷（見警A1卷第157 至161 頁），當知甲基安非他
    命量微價貴，其於本院審理時亦陳稱：伊向李啟緯或李繼祖
    購買毒品，再轉賣予蘇拉撒，每次獲利為500 元價差等語（
    見本院卷(二)100 年9 月13日審判筆錄第7 頁），益見被告就
    附表所示之販賣第二級毒品甲基安非他命行為，確均有營利
    之意圖，並因販賣行為而有獲利無訛。
  (三)綜上，本件事證明確，被告如附表所示販賣第二級毒品甲基
    安非他命之犯行，洵堪認定。
二、論罪科刑：
  (一)核被告涂瑞才就附表編號1 至11所為，均係犯毒品危害防制
    條例第4 條第2 項之販賣第二級毒品罪。
  (二)被告如附表編號1 至11所示各次為販賣第二級毒品甲基安非
    他命而持有甲基安非他命之低度行為，應均為其販賣之高度
    行為所吸收，皆不另論罪。
  (三)本件起訴書雖記載被告涂瑞才就附表編號1 至11所示販賣第
    二級毒品甲基安非他命犯行（即起訴書附表一編號20、22、
    23、24、25、27、28、30、31、34、37部分），係與同案被
    告李繼祖、李啟緯共同為上開犯行等文，惟此迭經被告涂瑞
    才供述其並非係與被告李繼祖、李啟緯共同販賣毒品，而係
    向渠等購入毒品後再轉賣予蘇拉撒等語（見本院卷(一)第69至
    70頁、第196 頁），且所供核與證人李繼祖、李啟緯於偵查
    中證述之情節相符（見偵A3卷第497 至505 頁、偵B3卷378
    至381 之1 頁），堪認被告涂瑞才就上開販賣第二級毒品甲
    基安非他命犯行，與被告李繼祖、李啟緯間確非屬共同正犯
    ，起訴書記載渠等係共同販賣云云，容屬有誤。然此部分既
    經公訴檢察官於本院準備程序時當庭更正被告涂瑞係單獨為
    如附表一編號1 至11所示販賣第二級毒品甲基安非他命犯行
    （見本院卷第198 頁），並於100 年6 月14日提出補充理由
    書，就被告涂瑞才係單獨為如附表一編號1 至11之販賣第二
    級毒品甲基安非他命之犯行，而非與李繼祖、李啟緯共同販
    賣之犯罪事實予以更正（見本院卷(一)第291-5 至29 1-11 頁
    ），本院自應依檢察官更正後之犯罪事實予以審理，附此敘
    明。
  (四)被告所犯如附表編號1 至11所示各罪，犯意各別，行為互殊，
    應分論併罰。
  (五)被告所犯如附表編號1 至11所示各罪，均於偵查及審判中自
    白，符合毒品危害防制條例第17條第2 項之規定，爰就各該
    部分依該條項之規定減輕其刑。
  (六)按毒品危害防制條例第17條所稱「供出毒品來源，因而破獲
    者」，係指被告供出毒品來源之有關資料，諸如前手之姓名
    、年籍、住居所、或其他足資辨別之特徵等，使調查或偵查
    犯罪之公務員因而對之發動調查或偵查並破獲者而言。申言
    之，被告之「供出毒品來源」，與調查或偵查犯罪之公務員
    對之發動調查或偵查並進而破獲之間，論理上須具有先後且
    相當的因果關係，非謂被告一有「自白」、「指認」毒品來
    源之人，而破獲在後，即得依上開規定予以減刑。若被告供
    出毒品來源者之前，調查或偵查犯罪之公務員已有確切之證
    據，足以合理之懷疑被告所供販賣毒品來源之人，則嗣後之
    破獲與被告之「供出毒品來源」間，即欠缺先後且相當的因
    果關係，自不得適用上開規定予以減刑（最高法院97年台上
    字第1475號裁判意旨參照），本案被告涂瑞才於100 年1 月
    27日為警查獲後，雖於警、偵訊時均供述其毒品來源為李繼
    組、李啟緯2 人，惟被告指認之李繼組、李啟緯2 人，於其
    供出為其毒品來源前，即已遭列為監察通信對象而為監聽中
    ，且經警持本院核發之搜索票前往其住處執行搜索而查獲等
    情，有本院99年度聲監字第1927號、第2045號、100 年度聲
    監字第60號、100 年度聲監續字第29號、第32號通訊監察書
    、通訊監察譯文及100 年度聲搜字355 號搜索票等附卷足憑
    ，揆諸前揭說明，自難認被告李繼組、李啟緯2 人係因經被
    告供出毒品來源而破獲，是本案被告涂瑞才自無毒品危害防
    制條例第17條第1 項規定之適用。被告涂瑞才之辯護人認被
    告應依毒品危害防制條例第17條第1 項之規定減輕其刑，尚
    有違誤，附此敘明。
  (七)次按刑之量定，為求個案裁判之妥當性，法律固賦予法院裁
    量權，但此項裁量權之行使，除應依刑法第57條規定，審酌
    行為人及其行為等一切情狀，為整體之評價，並應顧及比例
    原則與平等原則，使罪刑均衡，輕重得宜，以契合社會之法
    律感情。又刑法第59條規定犯罪之情狀可憫恕者，得酌量減
    輕其刑，其所謂「犯罪之情狀」，與同法第57條規定科刑時
    應審酌之一切情狀，並非有截然不同之領域，於裁判上酌減
    其刑時，應就犯罪一切情狀( 包括第57條所列舉之10款事項
    ），予以全盤考量，審酌其犯罪有無可憫恕之事由（即有無
    特殊之原因與環境，在客觀上足以引起一般同情，以及宣告
    法定低度刑，是否猶嫌過重等等），以為判斷（最高法院95
    年度臺上字第6157號判決意旨參照）。經查：被告涂瑞才所
    犯如附表編號1 至11所示販賣第二級毒品各罪，均對社會治
    安危害甚大，除觀其各該犯罪之情狀，均無任何顯可憫恕之
    情狀外，且依毒品危害防制條例第17條第2 項之規定減輕其
    刑後，最低度刑為3 年6 月以上有期徒刑，並無犯罪之情狀
    顯可憫恕，認科以最低度刑仍嫌過重之情形，故本院認並無
    適用刑法第59條規定之餘地，併此敘明。
  (八)爰審酌毒品對社會秩序及國民健康危害至深且鉅，嚴重影響
    社會治安，製造、運輸、販賣等行為情節尤重，更應嚴加非
    難，所為實乃法所不容而懸為厲禁，而被告明知毒品對人體
    健康戕害甚鉅，為牟取利益，無視我國杜絕毒品犯罪之禁令
    ，而販賣甲基安非他命，肇生他人施用毒品之來源，戕害他
    人身心健康，且有滋生其他犯罪之可能，惟被告所販賣之甲
    基安非他命數量不多，犯罪後坦承犯行，態度尚佳，及其素
    行、犯罪之動機、目的、方法、手段暨所得財物等一切情狀
    ，分別量處如主文所示之刑，並定其應執行刑，以資懲儆，
    並符罪刑相當原則。
  (九)沒收部分：
    按犯毒品危害防制條例第4 條至第9 條、第12條、第13條或
    第14條第1 項、第2 項之罪者，其供犯罪所用或因犯罪所得
    之財物，均沒收之，如全部或一部不能沒收時，追徵其價額
    或以其財產抵償之，該條例第19條第1 項規定甚明。由此項
    規定觀之，必限於所得者為金錢以外之其他財物而無法沒收
    時，始應追徵其價額。如所得財物為金錢而無法沒收時，則
    應以其財產抵償之，不發生追徵價額之問題，最高法院89年
    度臺上字第6946號、91年臺上字第5583號判決意旨參照。復
    按所謂「其因犯罪所得之財物」，並不以當場搜獲扣押者為
    限；而販賣毒品所得之對價，不問其中何部分屬於成本，何
    部分屬於犯罪所得之財物，應均予沒收，始與上開法條之規
    定符合；且因犯罪所得之財物，亦不能與正常營利事業計算
    營利所得之情形，相提並論，最高法院65年度第5 次刑庭庭
    推總會議決議意旨參照。又按毒品危害防制條例第19條第1
    項規定，並無如同條例第18條第1 項所定「不問屬於犯人與
    否，沒收之」之明文，自屬相對沒收主義之立法。是其應沒
    收之物，應以屬被告所有者為限，最高法院93年度臺上字第
    462 號判決意旨參照。末按沒收依主從不可分之原則，應附
    隨緊接於主刑之下而同時宣告。經查：
  1.扣案之分裝袋1 包及電子磅秤1 臺，係被告所有，供販賣第
    二級毒品甲基安非他命予蘇拉撒時分裝之用，業據被告供承
    在卷（見本院卷(一)第196 頁、本院卷(二)100 年9 月13日審判
    筆錄第5 頁），自應依毒品危害防制條例第19條第1 項之規
    定，於被告所犯如附表編號1 至11所示各次販賣第二級毒品
    罪項下均諭知沒收。
  2.扣案之插用門號0000000000號SIM 卡之行動電話1 支，雖係
    供被告如附表編號1 至11所示各該販賣甲基安非他命使用之
    工具，惟被告否認為其所有，供稱上開行動電話為其妻所申
    辦，係其向其妻借用，日後仍需歸還等語，而依卷附查詢明
    細單所載，上開門號0000000000號行動電話乃係案外人蔡麗
    玉所申請，並非被告涂瑞才所申請（見偵D2卷第91頁），且
    復查無其他證據足證上開插用門號0000000000號SIM 卡之行
    動電話1 支確係被告涂瑞才所有，自不予宣告沒收，附此敘
    明。
  3.被告如附表編號1 至11所示各次販賣甲基安非他命之各次所
    得詳如附表編號1 至11所示，上開販賣毒品所得之金額雖未
    扣案，然無證據證明已不存在，且既為被告因犯罪所得之財
    物，應依毒品危害防制條例第19條第1 項規定，各於被告如
    附表編號1 至11所示販賣甲基安非他命罪項下，宣告沒收，
    如全部或一部不能沒收時，依同條項之規定，應以其之財產
    抵償之。
  4.另扣案之被告所有甲非他命殘渣袋1 袋、吸管刮勺2 支、電
    子磅秤1 個、玻璃製吸食器1 個、記事本2 本及行動電話2
    支（各含門號0000000000號、0000000000號SIM 卡1 枚），
    均與被告本案犯罪並無直接關聯，自不予宣告沒收，併此敘
    明。
據上論斷，應依刑事訴訟法第299 條第1 項前段，毒品危害防制
條例第4 條第2 項、第17條第2 項、第19條第1 項，刑法第11條
前段、第51條第5 款，判決如主文。
本案經檢察官周佩瑩到庭執行職務。
中    華    民    國    100     年    9     月    20  日
                  刑事第十七庭  審判長法  官  廖  純  卿
                                      法  官  簡  芳  潔
                                      法  官  劉  惠  娟
以上正本證明與原本無異。
如不服本判決應於收受判決後10日內向本院提出上訴書狀，並應
敘述具體理由；其未敘述上訴理由者，應於上訴期間屆滿後20日
內向本院補提理由書（均須按他造當事人之人數附繕本）「切勿
逕送上級法院」。
                                      書記官  林  世  佳
中    華    民    國    100     年    9     月    20  日
  附表：
 ┌─┬─────┬───┬────┬────────┬────────┬──────────────────┐
 │編│販賣對象  │時  間│販賣地點│販賣方法、數量及│所 犯 法 條     │所犯罪名及處刑（含主刑及從刑）      │
 │號│          │      │        │所得財物        │                │                                    │
 │  │          │      │        │                │                │                                    │
 ├─┼─────┼───┼────┼────────┼────────┼──────────────────┤
 │  │NATHONGTHO│99年12│臺中市大│蘇拉撒以其持用之│毒品危害防制條例│THURACHAI SOMSRI（中文譯名：涂瑞才）│
 │1 │M SURASAK │月18日│里工業區│門號0000000000號│第4 條第2 項    │販賣第二級毒品，處有期徒刑年拾月。│
 │  │（中文譯名│晚間7 │某處（公│行動電話，撥打門│（即起訴書附表一│扣案之分裝袋壹包、電子磅秤壹臺，均沒│
 │  │：蘇拉撒）│時5 分│訴人補充│號0000000000號行│編號20）        │收；未扣案販賣第二級毒品罪所得新臺幣│
 │  │（起訴書誤│後數分│理由書誤│動電話予涂瑞才聯│                │仟元沒收，如全部或一部不能沒收時，│
 │  │植為THURAC│鐘    │載為臺中│絡購毒事宜後，涂│                │以其財產抵償之。                    │
 │  │HAI SOMSRI│      │市大里區│瑞才即撥打李啟緯│                │                                    │
 │  │）        │      │賢德醫院│持用之門號091767│                │                                    │
 │  │          │      │前）    │8544號行動電話聯│                │                                    │
 │  │          │      │        │絡，而向李啟緯、│                │                                    │
 │  │          │      │        │李繼組（所涉共同│                │                                    │
 │  │          │      │        │販賣第二級毒品部│                │                                    │
 │  │          │      │        │分，均由本院另行│                │                                    │
 │  │          │      │        │審結）購入第二級│                │                                    │
 │  │          │      │        │毒品甲基安非他命│                │                                    │
 │  │          │      │        │後，於左列時、地│                │                                    │
 │  │          │      │        │，以3000元價格，│                │                                    │
 │  │          │      │        │販賣第二級毒品甲│                │                                    │
 │  │          │      │        │基安非他命1 小包│                │                                    │
 │  │          │      │        │予蘇拉撒，並當場│                │                                    │
 │  │          │      │        │向蘇拉撒收取3000│                │                                    │
 │  │          │      │        │元              │                │                                    │
 ├─┼─────┼───┼────┼────────┼────────┼──────────────────┤
 │  │NATHONGTHO│99年12│臺中市大│蘇拉撒以其持用之│毒品危害防制條例│THURACHAI SOMSRI（中文譯名：涂瑞才）│
 │2 │M SURASAK │月18日│里工業區│門號0000000000號│第4 條第2 項    │販賣第二級毒品，處有期徒刑肆年。扣案│
 │  │（中文譯名│晚間11│旁小廟  │行動電話，撥打門│（即起訴書附表一│之分裝袋壹包、電子磅秤壹臺，均沒收；│
 │  │：蘇拉撒）│時37分│        │號0000000000號行│編號22）        │未扣案販賣第二級毒品罪所得新臺幣陸仟│
 │  │（起訴書誤│後數分│        │動電話予涂瑞才聯│                │元沒收，如全部或一部不能沒收時，以其│
 │  │植為THURAC│鐘    │        │絡購毒事宜後，涂│                │財產抵償之。                        │
 │  │HAI SOMSRI│      │        │瑞才即撥打李啟緯│                │                                    │
 │  │）        │      │        │持用之門號091767│                │                                    │
 │  │          │      │        │8544號行動電話聯│                │                                    │
 │  │          │      │        │絡，而向李啟緯、│                │                                    │
 │  │          │      │        │李繼組（所涉共同│                │                                    │
 │  │          │      │        │販賣第二級毒品部│                │                                    │
 │  │          │      │        │分，均由本院另行│                │                                    │
 │  │          │      │        │審結）購入第二級│                │                                    │
 │  │          │      │        │毒品甲基安非他命│                │                                    │
 │  │          │      │        │後，於左列時、地│                │                                    │
 │  │          │      │        │，以6000元價格，│                │                                    │
 │  │          │      │        │販賣第二級毒品甲│                │                                    │
 │  │          │      │        │基安非他命1 小包│                │                                    │
 │  │          │      │        │予蘇拉撒，並當場│                │                                    │
 │  │          │      │        │向蘇拉撒收取6000│                │                                    │
 │  │          │      │        │元              │                │                                    │
 ├─┼─────┼───┼────┼────────┼────────┼──────────────────┤
 │  │NATHONGTHO│99年12│臺中市大│蘇拉撒以其持用之│毒品危害防制條例│THURACHAI SOMSRI（中文譯名：涂瑞才）│
 │3 │M SURASAK │月19日│里工業區│門號0000000000號│第4 條第2 項    │販賣第二級毒品，處有期徒刑年拾月。│
 │  │（中文譯名│上午8 │旁小廟  │行動電話，撥打門│（即起訴書附表一│扣案之分裝袋壹包、電子磅秤壹臺，均沒│
 │  │：蘇拉撒）│時22分│        │號0000000000號行│編號23）        │收；未扣案販賣第二級毒品罪所得新臺幣│
 │  │（起訴書誤│數分鐘│        │動電話予涂瑞才聯│                │肆仟元沒收，如全部或一部不能沒收時，│
 │  │植為THURAC│後    │        │絡購毒事宜後，涂│                │以其財產抵償之。                    │
 │  │HAI SOMSRI│      │        │瑞才即撥打李啟緯│                │                                    │
 │  │）        │      │        │持用之門號091767│                │                                    │
 │  │          │      │        │8544號行動電話聯│                │                                    │
 │  │          │      │        │絡，而向李啟緯、│                │                                    │
 │  │          │      │        │李繼組（所涉共同│                │                                    │
 │  │          │      │        │販賣第二級毒品部│                │                                    │
 │  │          │      │        │分，均由本院另行│                │                                    │
 │  │          │      │        │審結）購入第二級│                │                                    │
 │  │          │      │        │毒品甲基安非他命│                │                                    │
 │  │          │      │        │後，於左列時、地│                │                                    │
 │  │          │      │        │，以4000元價格，│                │                                    │
 │  │          │      │        │販賣第二級毒品甲│                │                                    │
 │  │          │      │        │基安非他命1 小包│                │                                    │
 │  │          │      │        │予蘇拉撒，並當場│                │                                    │
 │  │          │      │        │向蘇拉撒收取4000│                │                                    │
 │  │          │      │        │元              │                │                                    │
 ├─┼─────┼───┼────┼────────┼────────┼──────────────────┤
 │  │NATHONGTHO│99年12│臺中市大│蘇拉撒以其持用之│毒品危害防制條例│THURACHAI SOMSRI（中文譯名：涂瑞才）│
 │4 │M SURASAK │月19日│里工業區│門號0000000000號│第4 條第2 項    │販賣第二級毒品，處有期徒刑年拾月。│
 │  │（中文譯名│下午4 │內公園（│行動電話，撥打門│（即起訴書附表一│扣案之分裝袋壹包、電子磅秤壹臺，均沒│
 │  │：蘇拉撒）│時15分│公訴人補│號0000000000號行│編號24）        │收；未扣案販賣第二級毒品罪所得新臺幣│
 │  │（起訴書誤│數分鐘│充理由書│動電話予涂瑞才聯│                │仟元沒收，如全部或一部不能沒收時，│
 │  │植為THURAC│後    │誤植為臺│絡購毒事宜後，涂│                │以其財產抵償之。                    │
 │  │HAI SOMSRI│      │中市北屯│瑞才即撥打李啟緯│                │                                    │
 │  │）        │      │區○○路│持用之門號091767│                │                                    │
 │  │          │      │198 號附│8544號行動電話聯│                │                                    │
 │  │          │      │近之全家│絡，而向李啟緯、│                │                                    │
 │  │          │      │便利商店│李繼組（所涉共同│                │                                    │
 │  │          │      │）      │販賣第二級毒品部│                │                                    │
 │  │          │      │        │分，均由本院另行│                │                                    │
 │  │          │      │        │審結）購入第二級│                │                                    │
 │  │          │      │        │毒品甲基安非他命│                │                                    │
 │  │          │      │        │後，於左列時、地│                │                                    │
 │  │          │      │        │，以3000元價格，│                │                                    │
 │  │          │      │        │販賣第二級毒品甲│                │                                    │
 │  │          │      │        │基安非他命1 小包│                │                                    │
 │  │          │      │        │予蘇拉撒，並當場│                │                                    │
 │  │          │      │        │向蘇拉撒收取3000│                │                                    │
 │  │          │      │        │元              │                │                                    │
 ├─┼─────┼───┼────┼────────┼────────┼──────────────────┤
 │  │NATHONGTHO│99年12│臺中市大│蘇拉撒以其持用之│毒品危害防制條例│THURACHAI SOMSRI（中文譯名：涂瑞才）│
 │5 │M SURASAK │月19日│里工業區│門號0000000000號│第4 條第2 項    │販賣第二級毒品，處有期徒刑年捌月。│
 │  │（中文譯名│晚間9 │旁之小廟│行動電話，撥打門│（即起訴書附表一│扣案之分裝袋壹包、電子磅秤壹臺，均沒│
 │  │：蘇拉撒）│時18分│（公訴人│號0000000000號行│編號25）        │收；未扣案販賣第二級毒品罪所得新臺幣│
 │  │（起訴書誤│後數分│補充理由│動電話予涂瑞才聯│                │壹仟貳佰元沒收，如全部或一部不能沒收│
 │  │植為THURAC│鐘    │書誤植為│絡購毒事宜後，涂│                │時，以其財產抵償之。                │
 │  │HAI SOMSRI│      │臺中市太│瑞才即撥打李繼祖│                │                                    │
 │  │）        │      │平區永豐│持用之門號093675│                │                                    │
 │  │          │      │路）    │1824號行動電話聯│                │                                    │
 │  │          │      │        │絡，而向李啟緯、│                │                                    │
 │  │          │      │        │李繼組（所涉共同│                │                                    │
 │  │          │      │        │販賣第二級毒品部│                │                                    │
 │  │          │      │        │分，均由本院另行│                │                                    │
 │  │          │      │        │審結）購入第二級│                │                                    │
 │  │          │      │        │毒品甲基安非他命│                │                                    │
 │  │          │      │        │後，於左列時、地│                │                                    │
 │  │          │      │        │，以1200元價格，│                │                                    │
 │  │          │      │        │販賣第二級毒品甲│                │                                    │
 │  │          │      │        │基安非他命1 小包│                │                                    │
 │  │          │      │        │予蘇拉撒，並當場│                │                                    │
 │  │          │      │        │向蘇拉撒收取1200│                │                                    │
 │  │          │      │        │元              │                │                                    │
 ├─┼─────┼───┼────┼────────┼────────┼──────────────────┤
 │  │NATHONGTHO│99年12│臺中市大│李啟緯於99年12月│毒品危害防制條例│THURACHAI SOMSRI（中文譯名：涂瑞才）│
 │6 │M SURASAK │月22日│里工業區│22日上午9 時2 分│第4 條第2 項    │販賣第二級毒品，處有期徒刑年捌月  │
 │  │（中文譯名│下午6 │旁之小廟│許，以其持用之門│（即起訴書附表一│。扣案之分裝袋壹包沒收；未扣案販賣第│
 │  │：蘇拉撒）│時32分│（公訴人│號0000000000號行│編號27）        │二級毒品罪所得新臺幣仟元沒收，如全│
 │  │（起訴書誤│後數分│補充理由│動電話，撥打門號│                │部或一部不能沒收時，以其財產抵償之。│
 │  │植為THURAC│鐘（起│書誤植為│0000000000號行動│                │                                    │
 │  │HAI SOMSRI│訴書誤│臺中市北│電話與涂瑞才，詢│                │                                    │
 │  │）        │植為9 │屯區北屯│問其是否欲購買甲│                │                                    │
 │  │          │時2 分│路198 號│基安非他命，經涂│                │                                    │
 │  │          │後數分│附近之全│瑞才允諾，而向李│                │                                    │
 │  │          │鐘）  │家便利商│啟緯購入甲基安非│                │                                    │
 │  │          │      │店）    │他命後（所涉販賣│                │                                    │
 │  │          │      │        │第二級毒品部分，│                │                                    │
 │  │          │      │        │由本院另行審結）│                │                                    │
 │  │          │      │        │，涂瑞才即於同日│                │                                    │
 │  │          │      │        │下午6 時32分許撥│                │                                    │
 │  │          │      │        │打蘇拉撒持用之門│                │                                    │
 │  │          │      │        │號0000000000號行│                │                                    │
 │  │          │      │        │動電話，聯絡毒品│                │                                    │
 │  │          │      │        │交易事宜後，由涂│                │                                    │
 │  │          │      │        │瑞才於左列時、地│                │                                    │
 │  │          │      │        │，以3000元價格，│                │                                    │
 │  │          │      │        │販賣第二級毒品甲│                │                                    │
 │  │          │      │        │基安非他命1 小包│                │                                    │
 │  │          │      │        │予蘇拉撒，並當場│                │                                    │
 │  │          │      │        │向蘇拉撒收取3000│                │                                    │
 │  │          │      │        │元              │                │                                    │
 ├─┼─────┼───┼────┼────────┼────────┼──────────────────┤
 │  │NATHONGTHO│99年12│臺中市大│蘇拉撒以其持用之│毒品危害防制條例│THURACHAI SOMSRI（中文譯名：涂瑞才）│
 │7 │M SURASAK │月22日│里工業區│門號0000000000號│第4 條第2 項    │販賣第二級毒品，處有期徒刑年玖月。│
 │  │（中文譯名│晚間9 │旁之小廟│行動電話，撥打門│（即起訴書附表一│扣案之分裝袋壹包、電子磅秤壹臺，均沒│
 │  │：蘇拉撒）│時30分│（公訴人│號0000000000號行│編號28）        │收；未扣案販賣第二級毒品罪所得新臺幣│
 │  │（起訴書誤│後數分│補充理由│動電話予涂瑞才聯│                │貳仟元沒收，如全部或一部不能沒收時，│
 │  │植為THURAC│鐘    │書誤植為│絡購毒事宜後，涂│                │以其財產抵償之。                    │
 │  │HAI SOMSRI│      │臺中市北│瑞才即傳送簡訊並│                │                                    │
 │  │）        │      │屯區北屯│以上開行動電話與│                │                                    │
 │  │          │      │路198 號│李啟緯持用之門號│                │                                    │
 │  │          │      │附近之全│0000000000號行動│                │                                    │
 │  │          │      │家便利商│電話聯絡，而向李│                │                                    │
 │  │          │      │店）    │啟緯、李繼組（所│                │                                    │
 │  │          │      │        │涉共同販賣第二級│                │                                    │
 │  │          │      │        │毒品部分，均由本│                │                                    │
 │  │          │      │        │院另行審結）購入│                │                                    │
 │  │          │      │        │第二級毒品甲基安│                │                                    │
 │  │          │      │        │非他命後，於左列│                │                                    │
 │  │          │      │        │時、地，以2000元│                │                                    │
 │  │          │      │        │價格，販賣第二級│                │                                    │
 │  │          │      │        │毒品甲基安非他命│                │                                    │
 │  │          │      │        │1 小包予蘇拉撒，│                │                                    │
 │  │          │      │        │並當場向蘇拉撒收│                │                                    │
 │  │          │      │        │取2000元        │                │                                    │
 ├─┼─────┼───┼────┼────────┼────────┼──────────────────┤
 │  │NATHONGTHO│99年12│臺中市大│蘇拉撒以其持用之│毒品危害防制條例│THURACHAI SOMSRI（中文譯名：涂瑞才）│
 │8 │M SURASAK │月24日│里工業區│門號0000000000號│第4 條第2 項    │販賣第二級毒品，處有期徒刑年拾月。│
 │  │（中文譯名│上午9 │旁之小廟│行動電話，撥打門│（即起訴書附表一│扣案之分裝袋壹包、電子磅秤壹臺，均沒│
 │  │：蘇拉撒）│時10分│（公訴人│號0000000000號行│編號30）        │收；未扣案販賣第二級毒品罪所得新臺幣│
 │  │（起訴書誤│後數分│補充理由│動電話予涂瑞才聯│                │仟元沒收，如全部或一部不能沒收時，│
 │  │植為THURAC│鐘    │書誤植為│絡購毒事宜後，涂│                │以其財產抵償之。                    │
 │  │HAI SOMSRI│      │臺中市北│瑞才即以上開行動│                │                                    │
 │  │）        │      │屯區北屯│點話與李繼祖持用│                │                                    │
 │  │          │      │路198 號│之門號0000000000│                │                                    │
 │  │          │      │附近之全│號行動電話聯絡，│                │                                    │
 │  │          │      │家便利商│而向李啟緯、李繼│                │                                    │
 │  │          │      │店）    │組（所涉共同販賣│                │                                    │
 │  │          │      │        │第二級毒品部分，│                │                                    │
 │  │          │      │        │均由本院另行審結│                │                                    │
 │  │          │      │        │）購入第二級毒品│                │                                    │
 │  │          │      │        │甲基安非他命後，│                │                                    │
 │  │          │      │        │於左列時、地，以│                │                                    │
 │  │          │      │        │3000元價格，販賣│                │                                    │
 │  │          │      │        │第二級毒品甲基安│                │                                    │
 │  │          │      │        │非他命1 小包予蘇│                │                                    │
 │  │          │      │        │拉撒，並當場向蘇│                │                                    │
 │  │          │      │        │拉撒收取3000元  │                │                                    │
 ├─┼─────┼───┼────┼────────┼────────┼──────────────────┤
 │  │NATHONGTHO│99年12│臺中市大│蘇拉撒以其持用之│毒品危害防制條例│THURACHAI SOMSRI（中文譯名：涂瑞才）│
 │9 │M SURASAK │月25日│里工業區│門號0000000000號│第4 條第2 項    │販賣第二級毒品，處有期徒刑年拾月。│
 │  │（中文譯名│上午6 │旁之小廟│行動電話，撥打門│（即起訴書附表一│扣案之分裝袋壹包、電子磅秤壹臺，均沒│
 │  │：蘇拉撒）│時49分│        │號0000000000號行│編號31）        │收；未扣案販賣第二級毒品罪所得新臺幣│
 │  │（起訴書誤│後數分│        │動電話予涂瑞才聯│                │肆仟元沒收，如全部或一部不能沒收時，│
 │  │植為THURAC│鐘    │        │絡購毒事宜後，涂│                │以其財產抵償之。                    │
 │  │HAI SOMSRI│      │        │瑞才即撥打李啟緯│                │                                    │
 │  │）        │      │        │持用之門號091767│                │                                    │
 │  │          │      │        │8544號行動電話，│                │                                    │
 │  │          │      │        │而向李啟緯、李繼│                │                                    │
 │  │          │      │        │組（所涉共同販賣│                │                                    │
 │  │          │      │        │第二級毒品部分，│                │                                    │
 │  │          │      │        │均由本院另行審結│                │                                    │
 │  │          │      │        │）購入第二級毒品│                │                                    │
 │  │          │      │        │甲基安非他命後，│                │                                    │
 │  │          │      │        │於左列時、地，以│                │                                    │
 │  │          │      │        │4000元價格，販賣│                │                                    │
 │  │          │      │        │第二級毒品甲基安│                │                                    │
 │  │          │      │        │非他命1 小包予蘇│                │                                    │
 │  │          │      │        │拉撒，並當場向蘇│                │                                    │
 │  │          │      │        │拉撒收取4000元  │                │                                    │
 ├─┼─────┼───┼────┼────────┼────────┼──────────────────┤
 │  │NATHONGTHO│99年12│臺中市大│蘇拉撒以其持用之│毒品危害防制條例│THURACHAI SOMSRI（中文譯名：涂瑞才）│
 │10│M SURASAK │月26日│里工業區│門號0000000000號│第4 條第2 項    │販賣第二級毒品，處有期徒刑年拾月。│
 │  │（中文譯名│晚間8 │（公訴人│行動電話，撥打門│（即起訴書附表一│扣案之分裝袋壹包、電子磅秤壹臺，均沒│
 │  │：蘇拉撒）│時46分│補充理由│號0000000000號行│編號34）        │收；未扣案販賣第二級毒品罪所得新臺幣│
 │  │（起訴書誤│後數分│書誤載為│動電話予涂瑞才聯│                │肆仟元沒收，如全部或一部不能沒收時，│
 │  │植為THURAC│鐘    │臺中市進│絡購毒事宜後，涂│                │以其財產抵償之。                    │
 │  │HAI SOMSRI│      │化北路與│瑞才即撥打李繼祖│                │                                    │
 │  │）        │      │精武路附│持用之門號093675│                │                                    │
 │  │          │      │近之海派│1824號行動電話，│                │                                    │
 │  │          │      │旅館）  │向李繼組（所涉販│                │                                    │
 │  │          │      │        │賣第二級毒品部分│                │                                    │
 │  │          │      │        │，由本院另行審結│                │                                    │
 │  │          │      │        │）購入第二級毒品│                │                                    │
 │  │          │      │        │甲基安非他命後，│                │                                    │
 │  │          │      │        │於左列時、地，以│                │                                    │
 │  │          │      │        │4000元價格，販賣│                │                                    │
 │  │          │      │        │第二級毒品甲基安│                │                                    │
 │  │          │      │        │非他命1 小包予蘇│                │                                    │
 │  │          │      │        │拉撒，並當場向蘇│                │                                    │
 │  │          │      │        │拉撒收取4000元  │                │                                    │
 ├─┼─────┼───┼────┼────────┼────────┼──────────────────┤
 │  │NATHONGTHO│100 年│臺中市大│蘇拉撒以其持用之│毒品危害防制條例│THURACHAI SOMSRI（中文譯名：涂瑞才）│
 │11│M SURASAK │1 月11│里區河堤│門號0000000000號│第4 條第2 項    │販賣第二級毒品，處有期徒刑年拾月。│
 │  │（中文譯名│日凌晨│旁（起訴│行動電話，撥打門│（即起訴書附表一│扣案之分裝袋壹包、電子磅秤壹臺，均沒│
 │  │：蘇拉撒）│0 時56│書誤植為│號0000000000號行│編號37）        │收；未扣案販賣第二級毒品罪所得新臺幣│
 │  │（起訴書誤│分後數│臺中市大│動電話予涂瑞才聯│                │仟元沒收，如全部或一部不能沒收時，│
 │  │植為THURAC│分鐘  │里工業區│絡購毒事宜後，涂│                │以其財產抵償之。                    │
 │  │HAI SOMSRI│      │）      │瑞才即撥打李啟緯│                │                                    │
 │  │）        │      │        │持用之門號091767│                │                                    │
 │  │          │      │        │8544號行動電話聯│                │                                    │
 │  │          │      │        │絡，向李繼組（所│                │                                    │
 │  │          │      │        │涉販賣第二級毒品│                │                                    │
 │  │          │      │        │部分，均由本院另│                │                                    │
 │  │          │      │        │行審結）購入第二│                │                                    │
 │  │          │      │        │級毒品甲基安非他│                │                                    │
 │  │          │      │        │命後，於左列時、│                │                                    │
 │  │          │      │        │地，以3000元價格│                │                                    │
 │  │          │      │        │，販賣第二級毒品│                │                                    │
 │  │          │      │        │甲基安非他命1 小│                │                                    │
 │  │          │      │        │包予蘇拉撒，並當│                │                                    │
 │  │          │      │        │場向蘇拉撒收取  │                │                                    │
 │  │          │      │        │3000元          │                │                                    │
 │  │          │      │        │                │                │                                    │
 └─┴─────┴───┴────┴────────┴────────┴──────────────────┘
附錄論罪科刑法條：
毒品危害防制條例第4 條第2 項
製造、運輸、販賣第二級毒品者，處無期徒刑或7 年以上有期徒
刑，得併科新臺幣1 千萬元以下罰金。